【裁判字號】    89,南簡上,59
【裁判日期】    890531
【裁判案由】    公共危險
【裁判全文】
臺灣臺南地方法院刑事判決                        八十九年度南簡上字第五九號
    公  訴  人  臺灣臺南地方法院檢察署檢察官
    上訴人  即
    被      告  乙○○
右列上訴人因公共危險案件，不服本院臺南簡易庭八十九年度南交簡字第二一八號中
華民國八十九年三月九日第一審簡易判決（聲請簡易判決處刑案號：八十九年度偵字
第一八三八號），提起上訴，本院判決如左：
    主  文
原判決撤銷。
乙○○服用酒類，不能安全駕駛動力交通工具而駕駛，處罰金壹萬元，如易服勞役，
以參佰元折算壹日。
    事  實
一、乙○○於民國八十八年十一月十三日晚上某時，因服用酒類後，其反應力已較遲
    鈍，而達於不能安全駕駛動力交通工具之狀況下，仍騎乘車牌號碼為ＮＪＳ—四
    九五號機車之動力交通工具沿臺南市○○路○段慢車道由西向東行駛，於同日二
    十一時二十分許行駛至臺南市○○路與中華東路一段一百三十七巷口時，疏未注
    意車前狀況，致撞及由馬紀芬所駕駛沿臺南市○○路○段西向南方向行駛正欲右
    轉中華東路一段一百三十七巷之車號Ｊ三—四九五號自用小客車。嗣警方據報前
    往處理，而於同日二十三時四十二分許測得乙○○之酒精濃度為每公升０‧四七
    毫克而查知上情。
二、案經臺南市警察局第六分局報請臺灣臺南地方法院檢察署檢察官偵查起訴。
    理  由
一、訊據被告乙○○於警訊及偵審中對其確有飲用酒類飲料後騎乘機車及於上開路段
    肇事等情均供承不諱，並經被害人馬紀芬於警訊時陳述明確，且有臺南巿警察局
    處理交通事故紀錄表、交通事故現場勘驗圖、道路交通事故調查報告表、臺南市
    警察局舉發違反道路交通管理事件通知單、酒精測試單及行照各一份，暨現場照
    片十幀在卷可稽，足見上開情節洵屬有據。按慢車駕駛人如因飲酒不能對所駕車
    輛為正常之控制者，不得駕駛，道路交通安全規則第一百二十條第四款定有明文
    ，而衡情一般人飲酒之後其眼睛機能、身體反應所需時間功能均較低於一般未飲
    酒之人，則被告肇事當時吐氣所含酒精濃度既已高達每公升０．四七毫克，有前
    開酒精測試報告一紙在卷可稽，再依其於酒後騎乘機車，而由被害人當時是駕車
    正欲從臺南市○○路○段右轉入中華東路一段一百三十七巷口，發生事故後其所
    駕駛之上開車輛是右前葉子板及右前車輪部分被撞擊，被告所騎乘之機車是前車
    頭及左車身受損，其刮地痕為六點二公尺等情，有上開現場照片及交通事故現場
    勘驗圖可稽，是以被害人當時所駕駛之前開汽車應已完成右轉彎動作，被告猶騎
    乘機車而和被害人所駕駛之上揭汽車發生擦撞，綜合以上判斷，足徵被告服用酒
    類後已不能安全駕駛，迨無疑義。何況被告肇事後，其酒精濃度之測試結果雖僅
    每公升０‧四七毫克，尚未達每公升０‧五五毫克之警方所設定之「不能安全駕
    駛動力交通工具」之一般認定標準，然警方係於案發後始為被告作該測試，距其
    飲酒已相隔一段時間，衡諸情理，人體之酒精濃度應會因遇肇事突然受驚清醒而
    漸消退等情，顯見被告駕車之初，其酒精濃度應高於每公升０．四七毫克及法律
    容許駕車之每公升０‧二五毫克甚多至明，自不能僅以被告酒精測試數據即遽為
    有利被告之認定甚明。綜上所述，本件事證明確，被告犯行堪以認定。
二、核被告乙○○所為，係犯刑法第一百八十五條之三之不能安全駕駛罪。原審之論
    罪科刑，固非無見，惟按檢察官聲請簡易判決案件，被告於偵查中自白者，得向
    檢察官表示願受科刑之範圍……，檢察官同意者，應記明筆錄，並即以被告之表
    示為基礎，向法院求刑……。法院除有刑事訴訟法第四百五十一條之一第四項各
    款情形外，應於檢察官求刑……之範圍內為判決，此為刑事訴訟法第四百五十一
    條之一第一項及第四項定有明文。本件被告於偵訊時已自白犯有上開犯行，並請
    求判處罰金一萬元，經檢察官記明於偵訊筆錄，並於聲請簡易判決處刑書中載明
    ：請依被告於偵查中為願受罰金一萬元科處之表示，量處罰金一萬元等語，有八
    十九年二月二十一日偵訊筆錄及前開簡易判決處刑書在卷足憑，而本件復查無具
    有刑事訴訟法第四百五十一條之一第四項之各款事由，應認本院應於檢察官求刑
    之範圍即罰金一萬元內為判決，參諸前揭說明，原審認被告應科處拘役五十日，
    於法不合。上訴意旨指摘原判決不當，為有理由，自應由本院將原判決撤銷改判
    。爰審酌被告犯罪動機、目的、手段、品行智識程度、生活狀況、犯罪手段、其
    對公眾交通安全所生危害程度，尚未危及他人生命身體健康及犯罪後態度等一切
    情狀，量處如主文所示之刑，並諭知易服勞役之折算標準，以資懲儆。
據上論斷，應依刑事訴訟法第四百五十一條之一第一項、第四項、第四百五十五條之
一第一項、第三項、第三百六十九條第一項前段、第三百六十四條、第二百九十九條
第一項前段，刑法第一百八十五條之三、第四十二條第二項，罰金罰鍰提高標準條例
第二條，判決如主文。
本案經檢察官甲○○到庭執行職務。
中    華    民    國      八十九    年      五        月      三十一    日
                            臺灣臺南地方法院刑事第四庭
                                審判長法官
                                      法官
                                      法官
右正本證明與原本無異。
如不服本判決，應於判決送達後十日內，向本院提出上訴狀。
                                    書記官
中    華    民    國      八十八    年                月                日
附錄本案論罪科刑法條：
刑法第一百八十五之三條：
服用毒品、麻醉藥品、酒類或其他相類之物，不能安全駕駛動力交通工具而駕駛者，
處一年以下有期徒刑、拘役或三萬元以下罰金。


司法院資訊處製作；財團法人民間司法改革基金會備份。
